【裁判字號】    90,訴,618
【裁判日期】    900928
【裁判案由】    偽造文書
【裁判全文】
臺灣臺南地方法院刑事判決                            九十年度訴字第六一八號
    公  訴  人  臺灣台南地方法院檢察署檢察官
    被      告  甲○○
右列被告因偽造文書案件，經檢察官提起公訴（九十年度偵字第一四０九號)，本院
判決如左：
    主  文
甲○○連續行使偽造私文書，足以生損害於公眾及他人，累犯，處有期徒刑肆月，如
易科罰金，以參佰元折算壹日。
台南縣警察局南縣警交字第Ｍ00000000號、Ｍ00000000號舉發違反
道路交通管理事件通知單通知聯上偽造「乙○○」署名共貳枚，均沒收。
    事  實
一、甲○○曾因違反肅清煙毒條例等案件，經台灣高雄地方法院於民國八十二年二月
    十五日判處有期徒刑三年六月確定，甫於八十八年十月二十八日執行完畢，詎仍
    不知悔改，詎甲○○於九十年一月十七日下午三時二十分許，駕駛車牌號碼ＸＶ
    Ｒ—二二０號機車，行經台南縣佳里鎮○○路與進學路口，因違規闖紅燈、未帶
    安全帽而為警察攔下，復經警察發覺甲○○無照駕駛、未帶行照，為規避取締處
    罰及因有吸食毒品，為規避驗尿檢查，竟基於概括之犯意，謊報伊即為乙○○，
    並在值勤員警製發之台南縣警察局南縣警交字第Ｍ00000000號、Ｍ00
    000000號舉發違反道路交通管理事件通知單（下稱交通違規通知單）通知
    聯上連續偽簽乙○○之署名二次，表示已收受該通知單之意思，而交予處理之員
    警，而主張均係由乙○○領受該通知單，足以生損害於台南縣警察局對交通事件
    處理之正確性及乙○○之權益，嗣經警當場識破而查獲。
二、案經台南縣警察局佳里分局報告台灣台南地方法院檢察署檢察官偵查起訴。
    理  由
一、訊據被告甲○○對於前揭犯罪事實均坦承不諱，並有系爭交通違規單二紙扣案可
    證，本件事證明確，被告犯行洵堪認定，應依法論科。
二、被告為規避處罰，冒用他人姓名，在值勤員警製發之交通違規通知單通知聯上，
    偽簽他人姓名，在習慣上係表示該通知聯已由被告收受之證明，屬私文書，被告
    復將之交予處理之員警，持以行使，顯已就該文書內容有所主張，核其所為，係
    犯刑法第二百十六條、第二百十條之行使偽造私文書罪，被告偽造私文書復持以
    行使，偽造私文書之低度行為為高度之行使行為所吸收，不另論罪。又其偽造署
    名為偽造私文書之部分行為，亦不另論罪。被告多次行使偽造私文書之犯行，時
    間緊接，犯罪構成要件相同，顯係基於概括犯意反覆為之，應依連續犯規定論以
    一罪，並加重其刑。查被告有事實欄所載之犯罪科刑執行情形，此有臺灣高等法
    院被告全國前案紀錄表一份在卷可稽，其於前案執行完畢後五年內再犯有期徒刑
    以上之本罪，為累犯，應依法遞加重其刑。爰審酌被告犯罪之動機、犯罪之目的
    、犯罪之手段、犯罪所生之損害及犯罪後坦承犯行之態度等一切情狀，量處如主
    文所示之刑，並諭知易科罰金之折算標準，以資懲儆。至台南縣警察局南縣警交
    字第Ｍ00000000號、Ｍ00000000號舉發違反道路交通管理事件
    通知單通知聯上偽造「乙○○」署名共二枚，係偽造之署名，應依刑法第二百十
    九條規定併予宣告沒收。
據上論斷，應依刑事訴訟法第二百九十九條第一項前段，刑法第五十六條、第二百十
六條、第二百十條、第四十一條第一項前段、第四十七條、第二百十九條，判決如主
文。本案經檢察官劉聰熙到庭執行職務。
中      華      民      國    九十      年      九      月    二十八    日
                                      臺灣台南地方法院刑事第一庭
                                          法  官  鄭  燕  璘
右正本證明與原本無異。
如不服本判決，應於判決送達後十日內，向本院提出上訴狀。
                                          書記官  田  富  蓉
中      華      民      國    九十      年      十      月      二    日
附錄本案論罪科刑法條全文：
刑法第二百十六條：
  行使第二百十條至第二百十五條之文書者，依偽造、變造文書或登載不實事項或使
  登載不實事項之規定處斷。
刑法第二百十條
  偽造、變造私文書，足以生損害於公眾或他人者，處五年以下有期徒刑。


司法院資訊處製作；財團法人民間司法改革基金會備份。
